臺灣高等法院刑事判決　　　　　　　　94年度上訴字第1704號
上　訴　人
即　被　告　甲○○
選任辯護人　柯士斌律師
上列上訴人因違反槍砲彈藥刀械管制條例案件，不服臺灣基隆地
方法院94年度訴字第199號，中華民國94年4月28日第一審判決（
起訴案號：臺灣基隆地方法院檢察署94年度偵字第475號），提
起上訴，本院判決如下：
    主  文
上訴駁回。
    事  實
一、甲○○前因持有改造掌心雷改造手槍1支、改造子彈2顆，於
    民國93年7月2日依槍砲彈藥刀械管制條例第18條第2項之規
    定，自首報繳該槍彈，而經臺灣基隆地方法院檢察署檢察官
    於93年8月27日以93年度偵字第3097號為不起訴處分確定。
二、詎甲○○仍不知悔改，明知槍砲、彈藥均為槍砲彈藥刀械管
    制條例公告管制之物品，非經中央主管機關許可，不得持有
    之，竟於自首報繳上開槍彈而經檢察官為不起訴處分確定後
    ，於不詳時間、地點，自姓名年籍不詳之人，取得具有殺傷
    力之義大利BERETTA廠製92FS型口徑9MM制式半自動手槍（含
    彈夾1個，槍枝管制編號：0000000000）1支，而未經許可持
    有之。嗣為警持搜票於民國94年1月20日，在其基隆市○○
    區○○街16巷8號住處房間之化妝台抽屜內查獲上開槍枝（
    含彈夾1個)。
三、案經基隆市警察局移送臺灣基隆地方法院檢察署檢察官偵查
    起訴。
    理  由
一、認定犯罪事實所憑證據及理由：
(一)被告於檢察官偵查中、原審及本院審理中均坦承持有扣案之
    手槍。而基隆市警察局員警於94年1月20日持搜索票，至被
    告位於基隆市○○區○○街16巷8號之住處執行搜索，在該
    屋房間內之化妝台抽屜內查獲扣案之手槍1支，有基隆市警
    察局搜索扣押筆錄及扣押物品目錄表一件可稽。扣案之手槍
    （含彈夾一個，槍枝管制編號：0000000000）經送鑑驗結果
    ，認係義大利BERETTA廠製92FS型口徑9MM制式半自動手槍，
    機械性良好，可擊發同口徑制式子彈，具有殺傷力，有內政
    部警政署刑事警察局94年2月25日刑鑑字第0940015589號槍
    彈鑑定書一件在卷。
(二)被告雖辯稱扣案之手槍係案外人邱顯發於87年間，在其基隆
    市○○區○○街18號旁的巷道交給其保管的，前案業經判決
    過云云。然查被告前於93年7月2日自首報繳上揭改造掌心雷
    手槍及改造子彈2顆時，向員警供稱：看到電視在宣導自首
    報繳槍械，想到好友邱顯發生前告訴其有1支手槍放在基隆
    市○○區○○街133之1號土地公廟廁所水箱上方，其於93年
    7 月2日下午6時許前去觀看，果然發現有1支手槍及2顆子彈
    在那裡，所以就攜該槍、彈前來自首，邱顯發已於88年7月6
    日死亡等語，此有臺灣基隆地方法院檢察署93年度偵字第30
    97號不起訴處分書1份在卷可按，並經原審法院調閱該案卷
    宗後核閱屬實。被告於觀看電視後得知自首報繳全部槍彈，
    可獲不起訴處分之利益，猶知將邱顯發於5年前（自邱顯發
    88年7月6日死亡至93年7月2日報繳槍彈）告訴其非藏放在被
    告處所，而與被告無關之槍彈取出交予警方，則豈有未將置
    放在自己居住處所，而與自身刑責至為相關之手槍全部一併
    報繳，以圖解免刑責之理，由此可見被告所辯顯悖於常情，
    且所供扣案手槍係邱顯發寄放云云，又因邱顯發死亡而無從
    查證，其片面之詞，亦難採信，是本院認被告前既因報繳持
    有之全部槍械而獲不起訴處分，則扣案之手槍自應係其於自
    首報繳上揭改造掌心雷手槍及子彈，而經檢察官為不起訴處
    分確定後，另起犯意而於不詳時、地，自姓名年籍不詳之人
    處，取得扣案之手槍。
  綜上所述，本案事證明確，被告犯行洵堪認定，應依法論科。
二、論罪：
    被告行為後，槍砲彈藥刀械管制條例業於94年1月26日修正
    公布，並自同年月28日生效，該條例第7條第4項修正前後之
    法定刑度，均為5年以上有期徒刑，併科新台幣1,000萬元以
    下罰金，修正後之規定並無不利於被告之情形，依刑法第2
    條第1項前段，自應適用裁判時即修正後之槍砲彈藥刀械管
    制條例第7條第4項之規定。被告未經許可持有扣案之制式手
    槍，核其所為，係犯修正後槍砲彈藥刀械管制條例第7條第4
    項之持有手槍罪。
三、上訴駁回之理由：
    原審以被告罪證明確，因而援引修正後槍砲彈藥刀械管制條
    例第7條第4項，刑法第11條前段、第2條第1項前段、第42條
    第2項、第38條第1項第1款，罰金罰鍰提高標準條例第2條，
    現行法規所定貨幣單位折算新臺幣條例第2條等規定，並說
    明檢察官雖具體求刑有期徒刑8年，併科罰金新臺幣100萬元
    ，然審酌被告持有殺傷力之制式手槍，雖危害社會治安甚鉅
    ，且前曾因報繳改造槍枝而獲不起訴處分，猶再犯本案，顯
    見其並無悔意，然其僅持有1支手槍，未持有子彈，且犯後
    坦承犯行之態度等一切情狀，認量處有期徒刑陸年、併科罰
    金新台幣拾萬元為適當，並就罰金部分諭知易服勞役之折算
    標準；就扣案義大利BERETTA廠製92FS型口徑9MM制式半自動
    手槍（含彈夾1個，槍枝管制編號：0000000000）1支，係屬
    違禁物，依刑法第38條第1項第1款宣告沒收；經核原判決認
    事用法，並無違誤，且量刑亦屬妥適。被告上訴意旨，仍執
    前詞稱前案自首時曾經判決、且原審量刑過重云云，指摘原
    判決不當，提起上訴，核無理由，應予駁回。
四、適用之法律：
    刑事訴訟法第368條。
本案經檢察官覃正祥到庭執行職務。
中　　華　　民　　國　　94　　年　　8 　　月　　11　　日
　　　　　　　　　刑事第九庭  審判長法　官  陳　祐　治
　　　　　　　　　　　　　　　　　  法　官　王　炳　梁
　　　　　　　　　　　　　　　　　  法　官　陳　晴　教
以上正本證明與原本無異。
如不服本判決，應於收受送達後十日內向本院提出上訴書狀，其
未敘述上訴之理由者並得於提起上訴後十日內向本院補提理由書
（均須按他造當事人之人數附繕本）。
                                    書記官　郭　台　發
中　　華　　民　　國　　94　　年　　8 　　月　　11　　日
附錄：本案論罪科刑法條全文
槍砲彈藥刀械管制條例第7條第4項：
未經許可，持有、寄藏或意圖販賣而陳列第1項所列槍砲、彈藥
者，處5年以上有期徒刑，併科新台幣1,000萬元以下罰金。
